【裁判字號】    98,毒抗,380
【裁判日期】    981015
【裁判案由】    毒品危害防制條例
【裁判全文】
臺灣高等法院刑事裁定                 98年度毒抗字第380號
抗  告  人
即  被  告  甲○○
上列抗告人即被告因違反毒品危害防制條例案件，不服臺灣板橋
地方法院中華民國98年8月19日所為之裁定（98年度毒聲字第118
5號），提起抗告，本院裁定如下：
    主  文
抗告駁回。
    理  由
一、抗告意旨略以：抗告人即被告於民國98年7月14日採尿檢驗
    驗有海洛因陽性反應，係因服用恩主公醫院醫師所開立之嗎
    啡錠止痛藥所致。抗告人亦在98年7月3日經台灣台北地方法
    院檢察官執行緩起訴處分(至昆明醫院接受美沙冬治療)，爰
    提起抗告云云。
二、原裁定意旨略以：被告甲○○於民國98年7月14日所採集之
    尿液，經送臺灣尖端先進生技醫藥股份有限公司以酵素免疫
    分析法（EIA）初驗及以氣相層析質譜儀（GC/MS）複驗檢驗
    結果，確呈鴉片類及安非他命類陽性反應，有該公司濫用藥
    物檢驗報告、尿液檢體委驗單在卷可按（見偵卷第13、15頁
    ）。是被告否認施用海洛因及甲基安非他命，顯不足採信，
    應依檢察官聲請，裁定命被告送勒戒處所觀察、勒戒等語。
三、被告辯稱：曾服用財團法人恩主公醫院所開之含有嗎啡成份
    之藥錠云云。惟查，被告係於98年5月22日門診時，領用有
    嗎啡錠處分藥物(Morphi ne)，雖有財團法人恩主公醫院98
    年10月5日(98)恩醫事字第1507號函在卷可稽(見本院卷第
    8-11 頁)。然本件被告係於98年7月14日經警查獲，距被告
    至上開醫院領用藥物時間已逾1個月，則被告主張服用上開
    醫院所開立藥物，是否屬實，即有可疑。況被告之尿液反應
    ，除呈現嗎啡反應外，同時有甲基安非他命反應，果被告單
    僅服用上開藥物，何以尿液會有甲基安非他命反應？而被告
    於上開時地施用第一級及第二級毒品，為警查獲後所排放之
    尿液檢體，經送往臺灣檢驗科技股份有限公司，以酵素免疫
    分析法（EIA）初驗及氣相層析質譜分析法（GC／MS）複驗
    檢驗結果，發現被告尿液呈嗎啡及甲基安非他命陽性反應，
    有該公司98年7月24日報告書可憑(見毒偵卷第13頁)，而警
    方送驗之尿液為被告親自排放之事實，業據被告於警詢中供
    承不諱（見毒偵卷第8頁），且該驗尿結果係採用氣相層析
    質譜分析法進行確認，已足排除被告因服用藥物導致呈毒品
    偽陽性反應之可能。是被告所辯均不可採，其有施用第一、
    二級毒品之事實，已堪認定。
四、依上所述，聲請人據此聲請將被告送勒戒處所觀察、勒戒，
    於法並無不合。原審本同上之見解，以被告確有施用第一、
    二級毒品之行為事證明確，聲請人之聲請於法並無不合，應
    予准許，依毒品危害防制條例第20條第1項、觀察勒戒處分
    執行條例第3條第1項規定，裁定被告施用第一、二級毒品，
    令入勒戒處所觀察、勒戒，其期間不得逾2月，經核並無不
    合。抗告人提起抗告，為無理由，應予駁回。
五、據上論斷，應依刑事訴訟法第412條，裁定如主文。
中    華    民    國    98    年    10    月    15    日
                  刑事第二十二庭審判長法  官  郭雅美
                                      法  官  李麗珠
                                      法  官  洪于智
以上正本證明與原本無異。
不得再抗告。
                                      書記官  強梅芳
中    華    民    國    98    年    10    月    15    日


司法院資訊處製作；財團法人民間司法改革基金會備份。
